# 与资产相关的政府补助摊销时点

提问人：小小伙伙儿儿 时间：2023-04-27 21:07:57
背景信息：公司在 2020 年 3 月外购固定资产，折旧年限为 5 年。公司在 2020 年 6 月收到政府补助 30 万元，与资产相关
问题：政府补助 30 万元，是从 2020 年 6 月开始摊销至 2025 年 3 月？还是从 2020 年 7 月开始摊销至 2025 年 3 月？

回答人：chenyiwei
如果在对应的资产达到预定可使用状态后收到政府补助的，则该项补助可以自收到当月起摊销。

提问人：wangminhua 时间：2023-05-08 20:35:49
陈老师，如果是科研项目，政府先给钱，后购资产，科研项目要审计通过才能确定符合约定条件的，这部分资产相关补助，在政府验收后在余下的期间分摊计入其他收益，还是在通过验收当期将设备已使用年数一次摊入其他收益，余下部分在设备剩余的期平均分摊合合适？

回答人：chenyiwei
在政府验收后在余下的期间分摊计入其他收益。只有这样才能保证总额法和净额法对利润表的影响一致性。